【裁判字號】    89,上易,2166
【裁判日期】    891128
【裁判案由】    竊盜
【裁判全文】
臺灣高等法院臺中分院刑事判決                  八十九年度上易字第二一六六號
    上  訴  人
    即  被  告  丙○○
    上  訴  人
    即  被  告  乙○○
右上訴人因竊盜案件，不服臺灣臺中地方法院八十九年度易字第二一五六號，中華民
國八十九年七月二十九日第一審判決（起訴案號：臺灣臺中地方法院檢察署八十九年
度偵字第九四五五號），提起上訴，本院判決如左：
    主  文
上訴駁回。
    事實及理由
一、本案經本院審理結果，認第一審判決認事用法及量刑均無不當，應予維持，並引
    用第一審判決書記載之事實、證據及理由（如附件）。
二、上訴人即被告丙○○、乙○○在本院未提出其他有利之證據及辯解，其上訴無理
    由，應予駁回。
三、據上論斷，應依刑事訴訟法第三百七十三條、第三百六十八條，判決如主文。
本案經檢察官丁○○到庭執行職務。
中      華      民      國    八十九      年    十一      月  二十八    日
                              臺灣高等法院臺中分院刑事第十庭
                                    審判長法  官  林  照  明
                                          法  官  李  寶  堂
                                          法  官  蕭  廣  政
右正本證明與原本無異。
不得上訴。
                                          書記官  黃  禎  祥
中      華      民      國    八十九      年    十一      月   三十     日
                                                                        Ｋ
附件：
臺灣臺中地方法院刑事判決                        八十九年度易字第二一五六號
    公  訴  人  臺灣臺中地方法院檢察署檢察官
    被      告  丙○○  男四十七歲（民國○○○年○○月○日生）
                        住臺中縣龍井鄉○○路五九巷一弄二二號
                        身分證統一編號：Ｚ000000000號
                乙○○  男四十九歲（民國○○○年○○月○○日生）
  住臺中縣大肚鄉○○路○段一一五巷四二號
                        身分證統一編號：Ｚ000000000號
右列被告因竊盜案件，經檢察官提起公訴（八十九年度偵字第九四五五號），本院判
決如左：
    主  文
丙○○共同竊盜，累犯，處有期徒刑陸月。
乙○○共同竊盜，處有期徒刑伍月。
    事  實
一、丙○○於民國（下同）八十四年間曾因違反肅清煙毒條例等罪，經法院判處有期
    徒刑三年四月、八十七年十一月四日執行完畢，仍不知悔改。丙○○於八十九年
    六月四日中午，向蘇山河借用NT－○九二一號中華藍色自用小貨車後，由丙○○
    搭載乙○○欲前往臺中縣梨山訪友，途經臺中縣和平鄉○○村○○○路二十四點
    五公里處，見甲○○所有之工程用菱形鋼絲網放置於空地上，竟共同意圖為自己
    不法之所有，趁四下無人之際，共同徒手竊取前揭鋼絲網二十綑（價值約新臺幣
    一萬八千元），堆置在前揭小貨車載貨板上後，適為現場之工程師陳明吉發現後
    上前阻止，丙○○、乙○○即開車逃離。嗣臺中縣警察局和平分局接獲陳明吉報
    案，即在臺中縣和平鄉○○村○○○路十四公里處攔獲丙○○、乙○○二人，並
    在中橫公路通往原住民技藝中心產業道路一二○公尺處尋獲前揭鋼絲網十二綑。
二、案經臺中縣警察局和平分局移送臺灣臺中地方法院檢察署檢察官偵查起訴。
    理  由
一、訊據被告丙○○、乙○○二人固坦承曾向蘇山河借用前述小貨車，欲往梨山訪友
    之事實不諱，然矢口否認有右揭竊盜之犯行，均辯稱：當天伊二人車行至臺中縣
    谷關時，聽說前往梨山之道路不通，隨即折返，並未至中橫公路二十四點五公里
    處，而經警查獲時該小貨車之載貨板上雖有網狀痕跡，係載運木板時所留下，伊
    二人並無竊盜之行為云云。惟查被告二人竊得上述菱形鋼絲網二十綑，尚在小貨
    車上為該菱形鋼絲網蓋上帆布時，即為陳明吉所發現，當陳明吉上前欲制止時，
    被告二人隨即駕車逃逸等情，業據證人陳明吉於警訊時證述屬實（見偵查卷第四
    、五頁）。又被告二人經警查獲時，該小貨車之載貨板上確留有與菱形鋼絲網相
    同之網狀新痕跡等情，亦有現場照片附卷可參（見偵查卷第十七至二十頁），而
    蘇山河係於案發當天中午始將上開小貨車借予丙○○，借車時小貨車之載貨板上
    並無網狀痕跡等語，亦據證人蘇山河於偵查中結證屬實，足徵載貨板上所留下之
    網狀痕跡，應係被告二人竊取後載運鋼絲網時所留下無疑（見偵查卷第五十五頁
  背面）。被告雖辯稱該網狀痕跡應係載運木材時所留下，惟依一般經驗法則判斷
    ，載運木材縱會留有痕跡，亦應為直線之擦痕，絕非網狀之擦痕，被告二人辯稱
    該網狀痕跡應係載運木材時所留下，顯與經驗法則有違。此外並有贓物認領保管
    收據一紙附卷可證，本件事證明確，被告二人所辯要屬事後卸責之詞，不足採信
    ，渠二人之犯行均堪認定。
二、核被告二人所為均係犯刑法第三百二十條第一項之普通竊盜罪，被告二人有犯意
    之聯絡及行為之分擔，應論以共同正犯。又被告丙○○於八十四年間曾因違反肅
    清煙毒條例等罪，經法院判處有期徒刑三年四月、八十七年十一月四日執行完畢
    ，此有臺灣臺中地方法院檢察署刑案資料查註紀錄表一份在卷可查，被告丙○○
    於有期徒刑執行完畢後，五年以內再犯本件有期徒刑以上之罪，為累犯，應依刑
    法第四十七條規定加重其刑。爰審酌被告二人之素行、犯罪之動機、目的、手段
    ，犯罪所生之危害及犯罪後由飾詞卸責等一切情狀，各量處如主文所示之刑，以
    資懲處。
據上論斷，應依刑事訴訟法第二百九十九條第一項前段，刑法第二十八條、第三百二
十條第一項、第四十七條，罰金罰鍰提高標準條例第一條前段，判決如主文。
中    華    民    國    八十九    年      七        月      二十九      日
                                  臺灣臺中地方法院刑事第二庭
                                      法  官    蔡  名  曜
右正本證明與原本無異。
如不服本判決，應於送達後十日內向本院提出上訴狀(須附繕本)，上訴於臺灣高等
法院臺中分院。
                                      書記官
中    華    民    國    八十九    年      七        月      二十九      日
附錄論罪科刑法條
刑法第三百二十條
意圖為自己或第三人不法之所有，而竊取他人之動產者，為竊盜罪，處五年以下有期
徒刑、拘役或五百元以下罰金。


司法院資訊處製作；財團法人民間司法改革基金會備份。
